# 合同取得成本减值

提问人：shiyunhao2 时间：2020-05-18 15:45:00
陈版主，准则中对合同取得成本减值是这样说的：账面价值高于下列两项差额（ 1 ）企业因转让与该资产相关的商品预期能够取得的剩余对价（ 2 ）为转让该相关商品估计将要发生的成本。比如某一商品的出售，产生了合同取得成本。那么对于该商品的库存商品减值准备与该商品的合同取得成本减值，这两个减值怎样理解？有哪些重合的的地方吗？

回答人：chenyiwei
你所讨论的应该是合同履约成本的减值，不是合同取得成本的减值？
首先，新收入准则规范的合同履约成本和合同取得成本所形成的资产，就有一个前提：不属于存货准则或者其他会计准则的规范范围。所以此处讨论的合同履约成本减值从准则适用角度而言与存货跌价准备不应发生重合。实务中合同履约成本确认资产一般见于劳务合同等不属于存货准则规范范围的事项。建议授衔明确该交易的性质和应适用的准则。